臺灣板橋地方法院民事裁定　　　　　　　 100年度法字第16號
聲　請　人　保利錸企業股份有限公司
法定代理人　王成鐘
代　理　人　林宏信律師
上列聲請人聲請為相對人祥敏光電股份有限公司（設新北市○○
區○○路738號18樓）選任臨時管理人事件，本院裁定如下：
    主  文
聲請駁回。
聲請程序費用由聲請人負擔。
    理  由
一、按股份有限公司董事會不為或不能行使職權，致公司有受損
    害之虞時，法院因利害關係人或檢察官之聲請，得選任一人
    以上之臨時管理人，代行董事長及董事會之職權。但不得為
    不利於公司之行為，公司法第208 條之1 定有明文。次按聲
    請選任臨時管理人，應以書面表明董事會不為或不能行使職
    權，致公司有受損害之虞之事由，並釋明之，非訟事件法第
    183 條第2 項亦定有明文。而公司法第208 條之1 之立法意
    旨，係為避免公司因董事死亡、辭職或當然解任，致董事會
    無法召開行使職權；或董事全體或大部分均遭法院假處分不
    能行使職權，甚或未遭假處分執行之剩餘董事消極地不行使
    職權，致公司業務停頓，影響股東權益及國內經濟秩序。揆
    諸法文既定為臨時管理人，自係指該公司有急切需要董事親
    自處理之具體事項，因董事不能行使職權，致公司有受損害
    之虞時，始有選任臨管理人代為行使董事職權之必要，否則
    依正常程序選任或解任董事即可，均無另行選任臨時管理人
    之必要，以免侵越公司自治。
二、本件聲請意旨略以：聲請人為相對人之法人股東，其法人代
    表董事占相對人董事會三分之二席次。惟自聲請人於98年12
    月繳清增資款項後，相對人之董事長黃正崇即拒未依雙方投
    資協議書之約定，按月向聲請人提供財務表冊及業務報告；
    且亦否認聲請人依公司法第27條第3 項隨時改派法人董事代
    表之權利，復又達八個月長期不召集董事會，致董事會不能
    行使職權，並使相對人公司無法合法決議，是相對人公司確
    已受到損害、並已侵害股東權益，爰依法聲請選任臨時管理
    人代行董事長及董事會之職權，以維相對人有效經營等語。
三、經查，聲請人對於相對人祥敏光電股份有限公司（下稱祥敏
    光電公司）有何受損害之虞，僅泛稱因相對人公司董事長黃
    正崇長期不召集董事會，致使董事會不能行使職權，相對人
    公司淪為董事長私人把持，公司業務無法合法決議及有效推
    動，相對人公司及全體股東權益已受損害。惟仍未釋明相對
    人公司有何亟待董事會處理之具體事項，因董事會全部董事
    不能行使職權，致公司業務停頓受有如何之直接損害之虞，
    是難認聲請人已就「董事會不為或不能行使職權，致公司受
    有損害之虞」之事由為釋明。揆諸上開規定及立法意旨，本
    件聲請尚與選任臨時管理人之要件未合。退步言之，縱認聲
    請人主張相對人公司之董事長長期不召開董事會屬實，本件
    相對人祥敏光電公司尚非不得依公司法第192 條、第199 條
    、第199 條之1 之規定，另行解任及選任董事，殊無逕行選
    任臨時管理人之必要。綜上所述，本件聲請人聲請本院選任
    相對人祥敏光電公司之臨時管理人，既難認妥適，且核無必
    要，於法尚非有據，應予駁回。
四、爰依非訟事件法第21條第2 項、民事訴訟法第95條、第78條
    ，裁定如主文。
中    華    民    國   100    年    4     月    13    日
                    民事第三庭  法  官  劉以全
以上正本係照原本作成。
如對本裁定抗告，須於裁定送達後10日內向本院提出抗告狀，並
應繳納抗告費新臺幣1,000 元整。
中    華    民    國   100    年    4     月    13    日
                                書記官  蔡忠衛